臺灣高等法院交通事件裁定　　　　　　 94年度交抗字第950號
抗　告　人
即受處分人　甲○○
上列抗告人因違反道路交通管理處罰條例案件，不服臺灣板橋地
方法院，中華民國94年11月28日所為裁定（94年度交聲字第1848
號），提起抗告，本院裁定如下：
    主  文
抗告駁回。
    理  由
一、按行車速度，依標誌或標線之規定，無標誌或標線者，在市
    區道路，時速不得超過50公里，在郊外道路時速不得超過60
    公里。但在未劃設車道線或行車分向線之道路，市區時速不
    得超過30公里，郊外時速不得超過40公里，道路交通安全規
    則第93條第1款定有明文。又汽車駕駛人，行車速度，超過
    規定之最高時速，處新臺幣（下同）1,200元以上2,400元以
    下罰鍰，道路交通管理處罰條例第40條第1項前段亦有明文
    。再者，汽車駕駛人有第40條第1項之情形者，除依原條款
    處罰鍰外，並予記違規點數一點，同條例第63條第1項第1款
    規定甚明。
二、本件抗告人即受處分人甲○○於民國94年6月16日下午12時1
    4分許，駕駛車牌號碼ＣＫ－8073號自用小客車，行經最高
    速限為50公里之臺北縣新莊市○○路169號前道路時，以時
    速66公里之速度行駛，超速16公里，經自動照相設備拍照存
    證後由警員掣單逕行舉發，原處分機關乃以抗告人違反道路
    交通管理處罰條例第40條第1項規定，於94年9月13日對抗告
    人裁處罰鍰1,700元，並依同條例第63條第1項第1款（原處
    分漏載第一款，應予補正）規定，記違規點數一點之事實，
    有臺北縣政府警察局94年7月5日北縣警交字第ＣＧ0000000
    號舉發違反道路交通管理事件通知單、交通部公路總局臺北
    區監理所94年9月13日北監自裁字第裁40－ＣＧ0000000號違
    反道路交通管理事件裁決書各一紙及違規採證照片二幀在卷
    可稽。
三、本件抗告人不否認其於上開時間駕駛前述自用小客車行駛上
    揭路段之事實，惟於辯稱：其懷疑測速儀之精準度，測速儀
    係屬速度計之一種，其製造、輸入及檢定檢查，應受我國度
　　量衡相關法規規範。臺北縣政府警察局僅表示該測速儀業經
  　國外中央標準局檢驗合格，顯然失格，臺北縣政府警察局無
    法提供經濟部標準檢驗局出具該測速儀之檢定合格證明文件
    ，顯然違反度量衡法云云。
四、經查：
　(一)本件違規路段即臺北縣新莊市○○路169號前道路所裝設之
  　微電腦闖紅燈暨自動測速照相儀器，係配合路面埋設感應圈
    同時運作，於違規車輛駛壓過感應始能啟動拍攝第一、二張
    照片，並以感應線圈間之距離，測得違規車輛當時所行駛之
    速率，再經儀器電腦判讀後予以採證照相。該微電腦闖紅燈
    暨自動測速照相儀器係經荷蘭測量局檢驗合格，且其檢驗合
    格證書之中文譯本亦經臺灣臺北地方法院所屬民間公證人公
    證等情，有臺北縣政府警察局94年8月24日北縣警交字第094
    0115232號函、同局94年10月27日北縣警交字第09401478 36
    號函暨荷蘭測量局檢驗合格證書中文與英文版影本各一份在
    卷可憑。是以該微電腦闖紅燈暨自動測速照相儀器雖因我國
    經濟部標準檢驗局目前尚無測速照相儀器之檢定技術，致無
    異議人所稱之合格標證，惟該測速照相儀器係國外先進科學
    儀器，其經荷蘭檢驗合格文件之譯本亦業經我國臺灣臺北地
    方法院所屬民間公證人公證在案，其功能之準確性可以採信
    。
  (二)抗告人於94年6月16日下午12時14分許，駕駛車牌號碼ＣＫ
    －8073號自用小客車，行經最高速限為50公里之臺北縣新莊
    市○○路169號前道路時，以時速66公里之速度行駛，超速1
    6公里，經設置於該路段之微電腦闖紅燈暨自動測速照相儀
    器拍照存證，此觀諸卷附採證照片二幀即明，則警員據以掣
    單舉發，自無不當。抗告人徒以測速儀器未經我國經濟部標
    準檢驗局檢驗合格，其測速之準確性令其懷疑云云抗辯，核
    與科學儀器所採得之客觀證據不符，尚難採信。
五、原審以原處分機關依據首開法條規定，對抗告人裁處罰鍰1,
    700元，並記違規點數一點，無何違誤，應予維持，以抗告
    人聲明異議為無理由，予以駁回。經核於法並無違誤。抗告
    意旨仍以：原裁定抄錄「原舉發單位」提供原審法院關於「
    系爭測速儀器」經荷蘭測量局檢驗合格證書之中文及英文版
    。惟依度量衡法第9條規定意旨，縱使我國與荷蘭雙方簽訂
    雙邊關於度量衡測試、檢定證明或相關證明之相互承認之協
    定，經濟部標準檢驗局仍可不承認依該協定所簽發之測試報
    告。更何況我國與荷蘭雙方至今未簽訂任何相關協定，是原
    舉發單位出具之「系爭測速儀器」檢驗合格證書無形式與實
    質證據力，不足採信。且原審法院未依職權調查前項我國與
    荷蘭間有無簽訂相關協定，逕為不利於抗告人之裁定。原審
    法院曾函詢經濟部標準檢驗局關於「系爭測速儀器」之檢定
    與檢查相關事項，其僅以經濟部標準檢驗局目前尚無「系爭
    測速儀器」之檢定技術，致無抗告人所稱之檢驗合格標證等
    語交代，縱然屬實，也不能為不利於抗告人之認定。而原審
    法院表示「系爭測速儀器」係國外先進科學儀器，其經荷蘭
    測量局檢驗合格文件譯本亦經我國法院所屬民間公證人公證
    在案，其功能之準確性當無疑義。惟我國電（機）子機械產
    業之生產製造水準蜚聲國際，原審法院以「系爭測速儀器」
    為國外先進科技產物為論斷基礎過於武斷。任何儀器經使用
    後，皆會產生誤差，致其精準度偏差，故須定期校正，重新
    檢定。是「系爭測速儀器」何時製造，是否逾越有效使用期
    限，須重新檢定，原審法院均未要求「原舉發單位」提供資
    料，而為不利於抗告人之裁定等語。惟查該測速儀器經檢驗
    合格，該儀器測得抗告人之時速為66公里，有合格證書、採
    證相片二張在卷可稽，依採證相片所示相片正上方黑框內數
    據，上1行為違規時間0000 00－00－00（即時、分、日、月
    、年），中欄左邊為車道別1（表示內車道），中間0﹒8（
    表示兩張相片拍攝秒差），中欄右邊200cm（表示距感應圈
    之距離），下欄左邊202（為流水號），中間載有序號1666
    ，下欄右邊第一張相片上1085表示拍攝地點代號，第二張V
    ＝66表示車速等情。該微電腦闖紅燈暨自動測速照相儀器運
    作各項功能正常，並無證據顯示有損壞、故障或不準確之情
    形，自可採為認定抗告人前開違規行為之證據，抗告人仍執
    前詞指摘原裁定不當，其抗告為無理由，應予駁回。
六、據上論結，應依道路交通管理處罰條例第89條，道路交通案
    件處理辦法第26條，刑事訴訟法第412條，裁定如主文。
中　　華　　民　　國　　94　　年　　12　　月　　27　　日
                  交通法庭審判長法　官　吳昭瑩
　　　　　　　　　　　　　　　　法  官  楊貴雄
　　　　　　　　　　　　　　　　法  官  李英勇
以上正本證明與原本無異。
不得再抗告。
                                書記官　李信穎
中　　華　　民　　國　　94　　年　　12　　月　　27　　日
